Coordonnées

hakimnasaoui@gmail.com

www.linkedin.com/in/hakimnasaoui (LinkedIn) www.HakimNasaoui.com (Personal)

Principales compétences

Docker

React.js

Web Development

Languages

French

Arabic

English

Certifications

Microsoft SQL Server : Database Development

Hakim NASAOUI

Ingénieur Développement Informatique

Rabat, Rabat-Salé-Kénitra, Morocco

Résumé

Hard working and accomplished Senior Web Developer. specializing in backend development with a strong background in project management and customer relations experienced with every part of dynamic web project stages of the development cycle. Capable of working individually or with a team, adaptable, quick learner with an engaging personality and positive attitude.

Expérience

Lifemoz

Ingénieur Développement Informatique juin 2021 - Present (3 ans 3 mois)

Rabat, Rabat-Salé-Kenitra, Morocco

Freelance Web Development Freelance Développeur Web juin 2017 - juin 2021 (4 ans 1 mois)

- + Application Web de gestion des écoles privé (Backend Web API Laravel)
- + Application Web de gestion de stock (Fullstack Web App Laravel + VueJs)
- + Application Web de gestion et des réservations des salons (Fullstack Web App Laravel + AngularJs)
- + Application Web de la livraison à domicile (Backend Web API Laravel).

ONEE-Branche Eau Stagiaire Développeur Web (PHP) avril 2017 - mai 2017 (2 mois)

- + Conception et réalisation d'un site web de gestion des branchements immeubles et l'exploitation générale de l'eau.
- + Calcul des factures.
- + Visualisation des statistiques générales.

Technologies: UML, PHP, MySQL, jQuery, Bootstrap.

Ingeconceri

Stagiaire Administrateur de bases de données

Page 1 of 2

mars 2016 - avril 2016 (2 mois)

Laâyoune Province, Morocco

- + Maintenir les données archivées.
- + Sauvegarde et restauration des données.
- + Générer des rapports utiles pour l'entreprise.
- + Contrôle de l'accès des utilisateurs à la base de données.
- + Création d'un tableau de bord de l'application

Technologies: SQL Server, Excel, Crystal reports, C# (.NET)

Alahibba Schools Stagiaire Développeur Web (PHP) avril 2014 - mai 2014 (2 mois) Laâyoune-Sakia El Hamra, Morocco

+ Conception et réalisation d'un site web qui gère les étudiants, les professeurs, l'absence, les paiements, le transport, les véhicules, les dépenses, et fournit d'autres services de l'établissement

Technologies: Merise, PHP, MySQL, jQuery.

Formation

Université Chouaïb Doukkali El Jadida

Master's degree, Business Intelligence & Big Data Analytics · (2017 - 2020)

Université Moulay Ismail (Faculté Polydisciplinaire) - Errachidia Licence professionnelle, Systèmes Informatiques et Génie Logiciel · (2016 - 2017)

Institut Spécialisé de Gestion et d'Informatique - Laâyoune Technicien Spécialisé, Technique de Développement Informatique · (2012 - 2014)

Lycee Sakia El Hamra - Laâyoune Baccalauréat, Sciences physiques · (2010 - 2012)